【裁判字號】    90,訴,146
【裁判日期】    900727
【裁判案由】    違反野生動物保育法
【裁判全文】
臺灣雲林地方法院刑事判決                            九十年度訴字第一四六號
    公  訴  人  臺灣雲林地方法院檢察署檢察官
    被      告  甲○○
右列被告因違反野生動物保育法案件，經檢察官提起公訴（九十年度偵字第一三五三
號），本院判決如左：
    主  文
甲○○連續違反珍貴稀有野生動物產製品，非經主管機關之同意，不得買賣之規定，
未經主管機關同意，買賣保育類野生動物產製品，處有期徒刑柒月，緩刑貳年。海豚
肉參拾台斤、電子秤壹台、菜刀貳支及砧板壹塊均沒收。
    事  實
一、甲○○明知珍貴稀有野生動物產製品，非經主管機關之同意，不得買賣，竟基於
    意圖營利之概括犯意，未經主管機關行政院農業委員會之同意，連續於民國九十
    年三月二十七日上午七時許，在雲林縣四湖鄉市之菜市場內，向姓名年籍不
    詳之成年男子，以一台斤新台幣（下同）三十元購入珍貴稀有野生動物太平洋瓶
    鼻海豚肉不詳數量後，並隨即於上址以每台斤八十元及一百元之對價，先後賣予
    不知名之顧客二名。嗣為警於同日上午九時三十分許在上址查獲，並扣得海豚肉
    三十台斤、電子秤一台、菜刀二支及砧板一塊。
二、案經雲林縣警察局台西分局報告臺灣雲林地方法院檢察署檢察官偵查起訴。
    理  由
一、右揭事實，業據被告甲○○於警訊及偵審中坦承不諱，並有行政院農業委員會野
    生動物保護聯合執行小組執行紀錄、現場相片三幀附卷可稽，復有海豚肉三十台
    斤及電子秤一台、菜刀二支及砧板一塊扣案可資佐證。本件扣案之海豚肉經送台
    大動物系鯨豚研究室鑑定結果認係屬太平洋瓶鼻海豚，有該系鑑定證明及本院洽
    辦公務電話紀錄各一紙附卷足參，而太平洋瓶鼻海豚屬行政院農業委員會指定公
    告之保育類野生動物名錄中之珍貴稀有野生動物，此亦有該會八十四年十二月二
    十三日八四農林字第四○三○八一七Ａ號公告之保育類野生動物名錄附卷足考。
    參以海豚肉係屬野生動物保育法第三條第六款之野生動物產製品，而其產製品非
    經主管機關同意，不得買賣一節，業據政府機關透過大眾媒體長期廣為宣導，且
    於台灣島週邊海域擇處作為鯨豚觀賞區，供民眾觀覽，並厚植野生保育常識，乃
    所週知之事實等情。本件事證明確，被告犯行堪予認定。
二、核被告所為，係違反野生動物保育法第三十五條第一項規定，應論以同法第四十
    條第一項第二款之非法買賣珍貴稀有野生動物產製品罪。被告先後二次犯行，時
    間緊接，所犯為構成要件相同之罪名，顯係基於概括犯意為之，應依連續犯之規
    定論以一罪，並加重其刑。本院審酌被告無犯罪前科，素行良好，犯罪之動機、
    手段、對野生動物保育工作所生危害程度尚非至鉅，犯後坦承犯行之態度等一切
    情狀，量處如主文所示之刑。末查被告前未曾受有期徒刑以上刑之宣告，有臺灣
    高等法院被告全國前案紀錄表在卷可按，被告坦承犯行，深有悔意，經此案科刑
    教訓，當知警惕而無再犯之虞，本院綜核各情，認所宣告之刑以暫不執行為適當
    ，併予宣告緩刑二年，以啟自新。扣案之海豚肉三十台斤，係屬於珍貴稀有野生
    動物產製品，爰依野生動物保育法第五十二條第一項後段規定宣告沒收。另扣案
    之電子秤一台、菜刀二支及砧板一塊，係供被告犯罪所用器具，被告雖辯稱非其
    所有，係其當天向隔壁賣雜貨之攤販所借用云云，然觀諸現場相片，被告打扮與
    一般肉販無異，並非臨時設攤甚明，且電子秤、菜刀及砧板等物，亦非隨處可借
    得之物，是上開物品應係被告所有無誤，爰依刑法第三十八條第一項第二款宣告
    沒收。
據上論斷，應依刑事訴訟法第二百九十九條第一項前段、野生動物保育法第四十條第
一項第二款、第五十二條第一項後段，刑法第十一條、第五十六條、第七十四條第一
款、第三十八條第一項第二款，判決如主文。
本案經檢察官黃裕峰到庭執行職務
中      華      民      國      九十      年      七    月    二十七    日
                                        臺灣雲林地方法院刑事第二庭
                                            法  官  趙  思  芸
右正本證明與原本無異。
如不服本判決，應於判決送達後十日內向本院提出上訴狀( 應附繕本 )。
                                            書記官  王  淑  美
中      華      民      國      九十      年      七    月    二十七    日
野生動物保育法第三十五條
保育類野生動物、瀕臨絕種及珍貴稀有野生動物產製品，非經主管機關之同意，不得
買賣或在公共場所陳列、展示。
前項保育類野生動物、瀕臨絕種及珍貴稀有野生動物產製品之種類，由中央主管機關
公告之。
野生動物保育法第四十條
有下列情形之一，處六月以上五年以下有期徒刑，得併科新台幣三十萬元以上一百五
十萬以下罰金：
一  違反第二十四條第一項規定，未經中央主管機關同意，輸入或輸出保育類野生動
    物之活體或其產製品者。
二  違反第三十五條第一項規定，未經主管機關同意買賣或意圖販賣而陳列、展示保
    育類野生動物或瀕臨絕種及珍貴稀有野生動物產製品者。
以犯前項之罪為常業者，處一年以上七年以下有期徒刑，得併科新台幣五
十萬元以上二百五十萬元以下罰金。


司法院資訊處製作；財團法人民間司法改革基金會備份。
